

DAVID ALEJANDRO PEDROZO LÓPEZ

Bucaramanga/Colombia Calle 41 N° 16-126

Celular: 3219354565 - 3157535867 Email: dpedrozo421@unab.edu.co

#### **PERFIL**

Estudiante de Ingeniería de Sistemas y Tecnólogo en Gestión Financiera y Tesorería. Con experiencia en desarrollo web tanto de aplicaciones monolíticas como de microservicios. Con experiencia y competencias para el análisis y procesamiento de datos, manejo de herramientas de inteligencia artificial y machine learning. Con sólidas habilidades de programación y adicionalmente con conocimientos en seguridad informática, así como conocimientos avanzados en el área financiera y contable.

La investigación, dinamización y ajustes de procesos son de mis mayores habilidades. Puedo generar soluciones creativas a un problema, orientadas al mejoramiento de las labores del cargo y el crecimiento de la empresa.

#### EDUCACIÓN

| 2018 (en curso) | Universidad Autónoma de Bucaramanga -UNAB |
|-----------------|---|
|                 |   |

Ingeniería de Sistemas

2012 SENA (Servicio nacional de aprendizaje)

Tecnología en Gestión Financiera y Tesorería

2011 Colegio Fundecol

Bachillerato Académico

# FORMACIÓN CONTINUA

2020 Journal of Physics: Conference Series

Development and implementation of a predictive method for the stock market analysis, using the long short-term memory machine learning

method (artículo publicado)

2020 Journal of Physics: Conference Series

Data Analysis for a Set of University Student Lists Using the K Nearest

Neighbors Machine Learning Method (artículo publicado)

| 2019 | Iconic Research And Engineering Journals                               |
|------|--|
|      | Novel Way of Explaining the Theory Of the Expansion of the Universe in |
|      | theAbsence of DarkEnergy (artículo publicado)                          |
| 2019 | Udemy  |
|      | Complete Course of Machine Learning: Data Science in Python.           |
| 2019 | Udemy  |
|      | REST API: REST API Testing using Python                                |
| 2019 | Udemy  |
|      | The Web Developer's Bootcamp - HTML5, CSS3, Javascript                 |
| 2019 | Udemy  |
|      | Django 2 Build & Deploy Fully Featured Web Application                 |
| 2019 | Udemy  |
|      | Cisco CCNA Introductory Course   |
| 2019 | Udemy  |
|      | Ciberseguridad en línea  |
| 2019 | Udemy  |
|      | Applied Cyber Security for Professionals                               |
| 2019 | Udemy  |
|      | Ethical Hacking With Python, JavaScript and Kali Linux                 |
| 2019 | Udemy  |
|      | ANDROID ETHICAL HACKING COURSE, C, C++, Python Programs                |
| 2012 | SENA (Servicio nacional de aprendizaje)                                |
|      | Manejo Paquete Contable (Siigo)  |
| 2012 | SENA (Servicio nacional de aprendizaje)                                |
|      | liquidación de nómina y prestaciones sociales.                         |

# **EXPERIENCIA LABORAL**

# 2021-(actual) Instituto Municipal de Empleo y Fomento Empresarial de

**Bucaramanga - IMEBU** 

\_\_\_\_

Cargo desempeñado: Contratista (Coordinador)

# **Funciones del Cargo:**

- ✓ Coordinar la consolidación de la información identificada para el desarrollo del componente técnico diccionario de datos del sistema de información del IMEBU y revisión del estado del arte de las herramientas informáticas
- ✔ Elaborar sistemas de información con arquitectura de microservicios y utilizando el stack MERN (Mongo, Express, React, Node)s
- ✔ Elaborar sistemas de información internos como sistemas de inventario y gestión documental en python
- ✓ Soportar el proceso de validación del modelamiento de la base de datos en cada uno de los componentes del sistema de información del IMEBU
- ✔ Liderar y validar la programación para el desarrollo final del backend datos del Sistema de Información del IMEBU de acuerdo con el levantamiento de información realizado previamente
- ✔ Acompañar el desarrollo de Base de Datos del Sistema de información del IMEBU de acuerdo con el levantamiento de información realizado previamente
- ✔ Elaborar y socializar los manuales de usuario con funcionarios, y ciudadanía

- Elaborar la arquitectura de software que se utilizara en los diferentes desarrollos
- ✔ Desarrollar aplicaciones en arquitecturas monolíticas y de microservicios
- Elaborar modelos de encriptación y seguridad informática para proteger los desarrollos realizados

# 2020-2020 Instituto Municipal de Empleo y Fomento Empresarial de Bucaramanga - IMEBU

Cargo desempeñado: Contratista

# **Funciones del Cargo:**

- ✔ Elaborar diagnóstico completo de las necesidades tecnológicas de la entidad
- ✔ Elaborar un análisis del actual estado de la entidad en TIC's para la preparación de la modernización digital
- ✔ Elaborar inventarios de herramientas tecnológicas de la entidad tanto de hardware como de software
- ✔ Realizar avances en inventarios para la transición de ipv4 a ipv6 de la entidad
- ✔ Realizar las debidas reuniones con el personal directivo de la entidad para la recolección de información, tratar temas en consideración relacionados con la modernización digital y explicar de manera detallada el plan propuesto para la implementación de las herramientas tecnológicas necesarias para la modernización digital

# 2020-2020 Alcaldía de Bucaramanga

Cargo desempeñado: Webmaster

# **Funciones del Cargo:**

- ✔ Elaborar publicaciones en los diferentes portales de la alcaldía
- ✓ Administrar los distintos portales usando el CMS wordpress
- Conceder permisos o eliminarlos a usuarios de distintas secretarías
- ✔ Realizar modificaciones del contenido de los distintos portales de la alcaldía
- Elaborar informes estadísticos sobre el uso de la ciudadanía de los distintos portales
- ✔ Crear portales web según las necesidades del municipio o de las secretarías
- ✔ Desarrollar algoritmos para limpieza de datos
- Desarrollar algoritmos para el estudio de diversas áreas en la ciudadanía
- Creación y desarrollo de distintos algoritmos para el beneficio de la ciudadanía usando técnicas de Inteligencia Artificial y Machine Learning

#### 2017-2019 Dirección Financiera UNAB – Oficina de Recaudo

Cargo desempeñado: Auxiliar administrativo

#### **Funciones del Cargo:**

- ✓ Elaborar certificados financieros a los estudiantes
- ✓ Seguimiento y análisis de cartera
- Procesado y limpieza de datos de cartera
- ✔ Realizar estadísticas y análisis estadísticos para la cartera de los estudiantes y empresas

- ✓ Elaborar informes estadísticos sobre el área financiera
- ✔ Verificar estado de cuentas
- Auditoría de estados de cuenta para detectar errores de registro y en los procedimientos
- Auditoría de estados de cuenta para la verificación de los pagos realizados por los estudiantes
- ✔ Realizar análisis de los créditos y los registros de estos

#### 2016 DISTRIGRAF.

# Cargo Desempeñado: Cotizador y Asesor de costos del área administrativa Funciones del cargo:

- ✔ Elaboración de cotizaciones a las diferentes empresas y clientes teniendo en cuenta los productos solicitados y los márgenes de ganancia por estos.
- ✔ Realizar visitas a las empresas cuando estas solicitaban un trabajo especializado para realizar una medición y determinar los costos que se generarían por realizar el trabajo
- Asesor de las diversas empresas y clientes en general sobre los mejores productos y cómo se podrían realizar los distintos trabajos de la forma más accesible para cada cliente en específico.

# 2015 ALMACÉN SPONOVIAS.

# Cargo Desempeñado: Auxiliar contable y financiero y asesor comercial. Funciones del cargo:

- Realizar análisis estadístico a balances generales, flujos de caja y registros contables
- ✓ Hacer seguimiento de los pedidos de los clientes y coordinar con los demás empleados para cumplir con estos
- Supervisar el trabajo realizado por los demás empleados para entregar a los clientes en condiciones óptimas
- ✔ Realizar informes estadísticos y presentarlos junto con el análisis a la dueña del negocio para asesorar a la toma de decisiones tanto de mercadeo como financieras
- ✓ Apoyo en el área de ventas.

# 2014 UNIVERSIDAD MANUELA BELTRÁN- ITAE.

Cargo Desempeñado: Auxiliar de contabilidad y análisis financiero, asesor de icetex.

# Funciones desempeñadas:

- ✔ Realizar análisis a los estados de cuenta, balances generales y flujos de caja
- ✔ Hacer seguimiento del crédito educativo para los estudiantes
- Ofrecer otras entidades de financiación para quienes no cumplieran los requisitos de lcetex
- Recoger documentos confidenciales y títulos valor de los estudiantes y realizar los respectivos envíos a la sede de Icetex en Bogotá
- Realizar registros de pago y análisis de estos mismos registros en el sistema para la verificación de los estados de cuenta

#### **OFIMATICA E IDIOMAS**

#### **Software**

- Office (Word, Excel, PowerPoint, Outlook, Gmail)
- Python (Anaconda y google Colab, Flask, Django)
- SQL (Mysql, Postgres)
- NoSQL (Mongodb)
- Javascript (Stack MERN (Mongo, Express, React, Node)
- Bootstrap
- Materialize

# Competencias

- Excelente capacidad de análisis estadístico.
- Habilidad para tratar con el público.
- Excelente capacidad de liderazgo
- Alto nivel de compromiso y responsabilidad con las labores a desempeñar
- Facilidad para el trabajo individual y en equipo
- Facilidad para adaptarme a diferentes áreas de trabajo ya sean financieras, TIC's, departamentos informáticos o servicio al cliente

#### **Idiomas**

- Español (Nativo)
- Inglés (Intermedio)
- Catalán (Avanzado)

# REFERENCIAS LABORALES

- Edson Andres Gomez Cardenas Asesor de despacho oficina TIC - Alcaldía de Bucaramanga 6337000 EXT. 480
- Fanny Carreño Niño
  Jefe de Recaudo UNAB
  6436111 EXT. 268
- Iván Darío Correa
  Diseñador gráfico Abstracto Design
  317 7862717

DAVID ALEJANDRO PEDROZO LOPEZ